【裁判字號】    98,訴,499
【裁判日期】    980527
【裁判案由】    違反毒品危害防制條例
【裁判全文】
臺灣屏東地方法院刑事判決               98年度訴字第499號
公  訴  人  臺灣屏東地方法院檢察署檢察官
被      告  甲○○
上列被告因違反毒品危害防制條例案件，經檢察官提起公訴（98
年度毒偵字第170 號），被告於準備程序就被訴事實為有罪之陳
述，本院合議庭裁定由受命法官獨任逕行簡式審判程序，並予判
決如下：
    主  文
甲○○施用第一級毒品，累犯，處有期徒刑拾月，扣案之殘留有
海洛因夾鍊袋壹只，沒收銷毀；又施用第二級毒品，累犯，處有
期徒刑肆月。應執行有期徒刑壹年，扣案之殘留有海洛因夾鍊袋
壹只，沒收銷毀。
    事  實
一、甲○○前於民國96年間因施用毒品案件，經本院以96年度毒
    聲字第357 號裁定送觀察、勒戒，認有繼續施用之傾向，又
    經本院以96年度毒聲字第572 號裁定令入戒治處所，施以強
    制戒治，於97年12月14日戒治期滿執行完畢，並經臺灣屏東
    地方法院檢察署檢察官以97年度戒毒偵字第139 號為不起訴
    處分確定。其另於95年間，因竊盜案件，經本院以95年度簡
    字第352 號判決判處有期徒刑4 月，嗣於95年10月14日縮刑
    期滿執行完畢。詎其不知戒絕悔改，明知海洛因、甲基安非
    他命業經公告列為毒品危害防制條例第2 條第2 項第1 款、
    第2 款之第一級、第二級毒品，不得施用、持有，竟於前開
    強制戒治執行完畢釋放5 年內，復基於施用第一級毒品、第
    二級毒品之各別犯意，分別為下列之犯行：(一)於98年1 月21
    日某時許，在屏東縣枋寮漁港之廁所內，以將微量海洛因粉
    末摻水置入針筒後再注射血管之方式，施用海洛因1 次；(二)
    於98年1 月19日上午某時許，在上開枋寮漁港之廁所內，以
    將適量之甲基安非他命放入玻璃吸食器內，並點火燃燒使之
    產生煙霧，再吸取其煙氣之方式，施用甲基安非他命1 次。
    嗣於98年1 月22日14時許，在屏東縣枋寮鄉○○○路紅孩兒
    檳榔攤後方甲○○承租之租處，經甲○○同意搜索，而扣得
    殘留有海洛因夾鍊袋1 只，復經警徵得其同意採集尿液送請
    鑑驗結果，嗎啡、甲基安非他命均呈陽性反應，始查悉上情
    。
二、案經屏東縣政府警察局枋寮分局報告臺灣屏東地方法院檢察
    署檢察官偵查起訴。
    理  由
一、本案被告甲○○所犯違反毒品危害防制條例罪，並非法定刑
    為死刑、無期徒刑或最輕本刑3 年以上有期徒刑之罪，亦非
    高等法院管轄第一審之案件，而被告於本院準備程序中就被
    訴事實為有罪之陳述，本院合議庭乃裁定由受命法官獨任進
    行簡式審判程序。又簡式審判程序之證據調查，依刑事訴訟
    法第273 條之2 規定，不受同法第159 條第1 項審判外陳述
    排除之限制，再被告對於卷內之各項證據，亦不爭執證據能
    力，故卷內所列之各項證據，自得作為證據，先予敘明。
二、上開犯罪事實，業據被告甲○○於本院審理中供承不諱，復
    有自願受搜索同意書、勘查採證同意書、扣押筆錄、扣押物
    品目錄表、照片2 張（警卷第15至20頁、第30頁）及殘留有
    海洛因夾鍊袋1 只在案可資憑佐；而被告於98年1 月22日為
    警查獲後所排放之尿液經採樣送請鑑驗，以酵素免疫分析法
    檢驗及氣相層析質譜儀法確認檢驗結果，於嗎啡及甲基安非
    他命均呈陽性反應，有屏東縣政府警察局枋寮分局辦理毒品
    案尿液送驗受檢人真實姓名代號對照表（參警卷第27頁）及
    臺灣檢驗科技股份有限公司98年2 月17日出俱報告編號KＺ00
    0000000000號之濫用藥物尿液檢驗報告各1 份附卷足稽（參
    偵卷第7 頁），至上開扣案之夾鍊袋，經以臺灣尖端先進生
    技醫藥股份有限公司之簡易快速篩檢試劑測試後，第一級毒
    品海洛因呈陽性反應，有該公司之使用說明書、初步檢驗報
    告單各1 紙在卷可證（參警卷第25至26頁），足認被告上開
    任意性自白核與客觀事實相符。又被告於96年間因施用毒品
    案件，經本院以96年度毒聲字第357 號裁定送觀察、勒戒，
    認有繼續施用之傾向，又經本院以96年度毒聲字第572 號裁
    定令入戒治處所，施以強制戒治，於97年12月14日戒治期滿
    執行完畢，並經臺灣屏東地方法院檢察署檢察官以97年度戒
    毒偵字第139 號為不起訴處分確定，此有臺灣高等法院被告
    前案紀錄表及臺灣屏東地方法院檢察署全國施用毒品案件紀
    錄表在卷可查，是被告確有於強制戒治執行完畢釋放後，5
    年內復行施用毒品之罪行。綜此，本件事證已臻明確，被告
    施用毒品海洛因及甲基安非他命之犯行，均洵堪認定，應依
    法論科。
三、按海洛因及甲基安非他命分屬毒品危害防制條例第2 條第2
    項第1 款、第2 款規定之第一級及第二級毒品，均不得持有
    、施用，核被告甲○○所為，係犯毒品危害防制條例第10條
    第1 項之施用第一級毒品罪及同法條第2 項之施用第二級毒
    品罪。被告施用前後之持有第一級毒品及第二級毒品之低度
    行為，分別為其施用第一級毒品與第二級毒品之高度行為所
    吸收，均不另論罪，又被告所犯前開2 罪間，犯意各別，罪
    名、行為且互殊，應予分論併罰。另被告有上揭犯罪事實欄
    所述經有期徒刑宣告及執行完畢之情形，此有前開臺灣高等
    法院被告前案紀錄表可按，被告於有期徒刑執行完畢後，5
    年以內故意再犯本件均為有期徒刑以上之罪，皆構成累犯，
    均應依刑法第47條第1 項規定予以加重其刑。爰審酌被告前
    已因施用毒品犯行經觀察勒戒，竟仍故態復萌，復行施用毒
    品不輟（其又於98年間因施用毒品案件，經本院以98度訴字
    第274 號判決確定），無視於毒品對於自身健康之戕害及國
    家對於杜絕毒品犯罪之禁令；惟衡酌施用毒品係屬自戕行為
    ，被告犯罪手段尚屬平和，亦未因此而危害他人，所生損害
    尚非鉅大，且被告於犯後於本院審理時坦承犯行，並於安泰
    醫院接受美沙冬治療中，此有被告庭呈之門診預約單1 紙，
    存卷可佐（參本院卷第25頁），尚見悔意之犯罪後態度，另
    施用毒品者均有相當程度之成癮性及心理依賴，其犯罪心態
    與一般刑事犯罪之本質並不相同，應側重適當之醫學治療及
    心理矯治為宜，暨檢察官於本院審理時對被告具體求刑之刑
    度範圍等一切情狀，分別量處如主文所示之刑，並定其應執
    行刑，以資懲儆。又扣案之夾鍊袋1 只，因殘留微量毒品海
    洛因難以析離，爰依毒品危害防制條例第18條第1 項前段諭
    知沒收銷燬。
據上論斷，應依刑事訴訟法第273 條之1 第1 項、第299 條第1
項前段，毒品危害防制條例第10條第1 項、第2 項、第18條第1
項前段，刑法第11條、第47條第1 項、第51條第5 款，判決如主
文。
本案經檢察官潘國威到庭執行職務。
中    華    民    國    98    年    5     月    27    日
                  刑事第三庭    法  官  陳怡先
以上正本證明與原本無異。
如不服本判決應於收受判決後10日內向本院提出上訴書狀，並應
敘述具體理由；其未敘述上訴理由者，應於上訴期間屆滿後20日
內向本院補提理由書（均須按他造當事人之人數附繕本）「切勿
逕送上級法院」。
中    華    民    國    98    年    5     月    27    日
                                書記官  張婉郁
附錄本案論罪科刑法條：
毒品危害防制條例第10條
施用第一級毒品者，處 6 月以上 5 年以下有期徒刑。
施用第二級毒品者，處 3 年以下有期徒刑。


司法院資訊處製作；財團法人民間司法改革基金會備份。
